臺灣嘉義地方法院交通事件裁定　　　　 94年度交聲字第123號
原處分機關　交通部公路總局嘉義區監理所
異　議　人　甲○○　男　19歲.
即受處分人
上列受處分人因違反道路交通管理處罰條例案件，對於交通部公
路總局嘉義區監理所民國94年6月2日所為之裁決（嘉監裁字第裁
70－L00000000號裁決書），聲明異議，本院裁定如下：
        主  文
異議駁回。
        理  由
一、原處分機關略以：受處分人甲○○於民國94年4月7日17時22
    分許，騎乘車牌號碼LYL一975號重機車，行經嘉義縣朴子市
    ○○○路與朴子六路交岔路口時，騎乘機車未依規定戴安全
    帽；行駛於道路時，使用手持式行動電話進行通話；經警員
    制止時拒絕停車接受稽查逃逸，為嘉義縣警察局交通警察隊
    員警逕行舉發，經掣開違規通知單移送，受處分人依限期前
    提出申訴，該所經查違規屬實遂於同年6月2日以嘉監裁字第
    裁70－L00000000號裁決書，裁處罰鍰新臺幣（下同）4,500
    元，並記違規點數1點，逾期則依裁決書處罰主文規定裁處
    ，於法並無不合等語。
二、本件受處分人則以：伊於94年4月7日17時22分許，因故到嘉
    義縣政府附近，伊就騎機車未戴安全帽這部分沒有意見，就
    使用行動電話部分，伊有檢附通聯紀錄證明上開時間確實沒
    有打電話，手機的申請人是伊姐姐，是她申請以後交給伊使
    用的，通話的對象都是伊的朋友，另外伊沒有看到警車也沒
    有聽到警鳴，而且當時警察也沒有做任何攔檢的動作。伊是
    因為趕著回家去上課才加速騎機車離開，為此聲明異議云云
    。
三、按機器腳踏車駕駛人或附載座人未依規定戴安全帽者，處駕
    駛人新臺幣500元罰鍰；機器腳踏車駕駛人行駛於道路時，
    使用手持式行動電話進行撥接或通話者，處新臺幣1千元罰
    鍰；汽車駕駛人，駕駛汽車有違反本條例之行為，經交通勤
    務警察或依法令執行交通稽查任務人員制止時，不聽制止或
    拒絕停車接受稽查而逃逸者，除按各該條規定處罰外，處新
    臺幣3千元以上6千元以下罰鍰；汽車駕駛人有第60條第1項
    情形，除依原條款處罰鍰外，並予記違規點數1點。道路交
    通管理處罰條例第31條第6項、第31條之1第2項、第60條第1
    項、第63條第1項第1款、違反道路交通管理事件統一裁罰標
    準表皆定有明文。
四、經查：本件受處分人於94年4月7日17時22分許，駕駛車牌號
    碼LYL一975號重機車，行經嘉義縣朴子市○○○路與朴子六
    路交岔路口時，騎乘機車未依規定戴安全帽；行駛於道路時
    ，使用手持式行動電話進行通話；經警員制止時拒絕停車接
    受稽查逃逸，為嘉義縣警察局交通警察隊員警逕行舉發等情
    ，業據原舉發機關之執勤員警即證人林志賢於本院調查時結
    證稱：94年4月7日下午5點22分，當天伊開車，另一名同事
    負責錄影，在朴子市○○○路及朴子六路交叉路口，即縣政
    府郵局旁邊，當時距離一個路口約15公尺，伊清楚看到一位
    機車駕駛即受處分人騎機車未戴安全帽，手持行動電話邊講
    邊騎機車，這段期間約有15秒，然後伊就把警車開到騎士的
    旁邊，吹哨子、按喇叭、開警示燈及手持指揮棒攔停，結果
    受處分人有轉過頭看到，馬上就把手機收起來，本來騎很慢
    ，後來騎車加速逃逸。因為依照規定，對於不服從稽查取締
    ，只需採用科學取證即可不用將違規者攔停，本件有攝影存
    證，所以沒有去追趕受處分人等語，並有照片2張、嘉義縣
    警察局舉發違反道路交通管理事件通知單、交通部公路總局
    嘉義區監理所裁決書、嘉義縣警察局94年5月7日嘉縣警交字
    第0940084484號函各1紙在卷可稽，足認受處分人確有上開
    違規事實。且林志賢所提出之錄影畫面，顯示於94年4月7日
    下午5時22分許，受處分人騎機車緩慢的從祥和二路右轉朴
    子六路，在轉彎的過程中均左手持行動電話放在耳朵旁，後
    來轉頭往攝影的方向看過來，此時員警吹哨子，受處分人看
    到警車後，就把行動電話收到左手口袋，並且加速騎機車離
    開，當時警車跟在後面說出受處分人的車牌號碼，並有員警
    大聲喊「停下來，再跑的話要多三千元」，結果受處分人騎
    機車迅速先左轉再右轉，後來警車就沒有繼續跟在後面等情
    ，業據本院當庭勘驗屬實，並製有勘驗筆錄在卷可考，益見
    受處分人有手持行動電話進行通話，並於發現警車後經警制
    止時拒絕停車接受稽查逃逸之情。至受處分人雖提出行動電
    話明細帳單1份為證，然觀諸行動電話明細帳單，該行動電
    話之所有人並非受處分人，則上開行動電話是否受處分人使
    用，已非無疑，又縱認該行動電話係受處分人所使用，然受
    處分人並無法證明上揭行動電話，即係錄影畫面中所持之行
    動電話。況且受處分人於上開時地確有持行動電話通話，已
    詳如前述，是本院尚難以上開行動電話明細帳單，而為有利
    於受處分人之認定，受處分人上開辯詞，顯屬卸責之詞，委
    無可採。是受處分人確有上開違規之情，既堪認定，從而原
    處分機關據以援引上開規定，裁處罰鍰新臺幣4,500元，並
    記違規點數1點，逾期則依裁決書處罰主文規定處罰，並無
    不當。本件聲明異議為無理由，應予駁回。
五、據上論斷，應依道路交通管理處罰條例第87條第2項，道路
    交通案件處理辦法第19條，裁定如主文。
中　　華　　民　　國　　94　　年　　7 　　月　　26　　日
                    交通法庭  法  官  卓春慧
上列正本證明與原本無異。
如不服本裁定，應於裁定送達後5日內向本院提出抗告狀（應附
繕本）。
中　　華　　民　　國　　94　　年　　7 　　月　　26　　日
                              書記官  江芳耀
